臺灣士林地方法院刑事判決　　　　　　　　　　　　　九十二年度重訴字第一二號
　　公　訴　人　臺灣士林地方法院檢察署檢察官
　　被　　　告　辛○○
　　選任辯護人　陳德聰律師
右列被告因違反組織犯罪防制條例等案件，經檢察官提起公訴（九十二年度偵字第三
五六○號）及移送併案審理（台灣台北地方法院檢察署九十一年度偵字第一九五四四
號），經本院裁定改依簡式審判程序審理，判決如左：
    主  文
辛○○參與犯罪組織，處有期徒刑拾月，並於刑之執行完畢或赦免後，令入勞動場所
，強制工作參年；又非意圖營利而以移轉所有權之方法散布著作重製物，散布份數超
過五份，處有期徒刑參月，扣案如附表所示之盜版音樂光碟片共捌拾壹片均沒收；應
執行有期徒刑壹年，並於刑之執行完畢或赦免後，令入勞動場所，強制工作參年，扣
案如附表所示之盜版音樂光碟片共捌拾壹片均沒收。
    事  實
一、辛○○於民國九十年初加入「四海幫海洋堂」，嗣「四海幫海洋堂」改名為「四
    海幫海罡堂」，由丁○○（已死亡，業經本院為不受理判決）擔任堂主，指派辛○○擔任掌法，再由辛○○指派江國銘、丙○○、林士淵（均經本院以九十一年
    度訴字第二六○號判決在案）、壬○○（行為時為少年，另案由本院少年法庭審
    理）為幹部，何學源、徐英文（均經本院以九十一年度訴字第二六○號判決在案
    ）、癸○○（行為時為少年，另案由本院少年法庭審理）、己○○（本院另行審
    結）為會長，並於同年十一月下旬某日，主要成員均在西門町ＲＳ網咖開會決定
    依辛○○指派的職稱擔任幹部、會長等，嗣並由江國銘製作幹部、會長、組長及
    聯絡組、機動組等組織成員名冊及聯絡電話，在臺北市晶華酒店送交「四海幫海
    罡堂」堂主丁○○，其後江國銘因獲得丁○○之賞識，即逐漸取代辛○○之地位
    ，由丁○○指派為總幹部，而江國銘為謀取其所屬犯罪組織成員之經濟來源，並
    曾自行以總幹部之身分指揮「海罡堂」犯罪組織成員從事販賣盜版光碟活動，係
    具有內部管理結構之組織。該堂平日主要以台北市西門町為勢力範圍，且不定期
    在臺北市○○區○○街二段一二二號木瓜牛奶○○○區○○○路○○號一樓咖啡
    美食館等處，召開幫中會議。而江國銘為謀取成員經濟來源並鞏固「海罡堂」之
    勢力，即於九十年十一月間某日，在西門町開會時，指示會長徐英文及癸○○分
    二組，依堂主指示在台北市西門町及通化街等處，從事販賣盜版影音光碟；另該
    堂成員間又自九十年九月間起至九十一年一月三十日止，以「上班」為代號，在
    基隆市、台北市及台北縣各地，由二到五人不等組成一組，從事強盜、恐嚇取財
    等犯罪活動，為以一成員從事犯罪活動具有集團性、常習性、脅迫性及暴力性之
    犯罪組織。辛○○於九十年三月二十四日召集四海幫海洋堂成員，與范烘楨召集
    之萬國幫成員發生械鬥，嗣於九十年四月二十四日晚六、七時許，夥同姓名年籍
    不詳之人共十幾人，共同基於妨害自由之犯意聯絡，在台北市西門町的瘋馬撞球
    場，強押范烘楨之友人劉君彥至台北市○○○路之天龍三溫暖，剝奪其行動自由
    ，要求劉君彥傳話給范烘禎。辛○○於九十一年六月十二日十時許，依丁○○指
    示，至位於台北市○○區○○路一段三三三號一八○二室建隆營造股份有限公司
    討債；另於月間多次前往位於台北市○○區○○路○○號吉立站涮涮鍋討債；並
    於九十一年九月二十五日，前往南投縣○○鎮○○街○○號，以四海幫海罡堂（
    化名為「四海企業」）成員名義參加李新萍公祭。
二、辛○○明知專輯名稱為「一個人」、「狠角色」、「體溫」、「天使」、「吻」
　　、「沒有你」、「愛呢」等錄音著作光碟片，分別為未經滾石國際音樂股份有限
　　公司、華納國際音樂股份有限公司、福茂唱片音樂股份有限公司、科藝百代股份
　　有限公司、新力哥倫比亞音樂股份有限公司、華研國際音樂股份有限公司同意或
　　授權，而擅自重製並侵害著作權之盜版光碟，於九十一年十二月間，在台北縣板
　　橋市舊火車站附近夜市，以每片五十元之價格買入一百二十片後，竟仍基於散布
　　之犯意，接續將前開盜版光碟片贈送散布予其不詳姓名之朋友合計三十九片，嗣
    於九十二年三月十九日下午三時許，為警持搜索票在其台北市○○區○○街○○
    巷○○號之一住處，查扣前開盜版錄音著作光碟片八十一片。
三、案經滾石國際音樂股份有限公司、華納國際音樂股份有限公司、福茂唱片音樂股
    份有限公司、科藝百代股份有限公司、新力哥倫比亞音樂股份有限公司、華研國
    際音樂股份有限公司告訴及台北市政府警察局移送移送台灣士林地方法院檢察署
    檢察官偵查起訴及台灣台北地方法院檢察署檢察官移送併案審理。
    理  由
一、右揭犯罪事實之證據如下：被告辛○○之自白；同案被告丁○○、己○○、戊○○、乙○○之供詞；證人甲○○、庚○○、壬○○、江國銘、丙○○、吳科毅、
    劉君彥、鍾永德、李承翰、呂煌尉、癸○○、告訴代理人王義旭之證詞；警方蒐
    證照片；監聽譯文；被侵害之錄音著作證明資料；扣案盜版音樂光碟片八十一片
    。
二、移送併案審理部分之事實雖未據檢察官起訴，惟與已起訴部分為實質上一罪（參
    與犯罪組織）及裁判上一罪（妨害自由）關係，為起訴效力所及，本院得併予審
    理。
三、查被告行為後，著作權法已於九十二年七月九日修正公布，同月十一日生效。關
    於非意圖營利而以移轉所有權之方法散布著作重製物而侵害他人之著作財產權，
    散布份數超過五份之行為，新增著作權法第九十一條之一第二項規定，處二年以
    下有期徒刑、拘役，或併科新臺幣一百五十萬元以下罰金，較修正前著作權法之
    九十三條第三款之法定刑為輕，比較新舊法結果，應適用有利於被告之裁判時新
    法。
四、依刑事訴訟法第二百九十九條第一項前段、第二百七十三條之一第一項、第三百
    十條之二、第四百五十四條第一項、著作權法第九十一條之一第二項、組織犯罪
    條例第三條第一項後段、第三項、第五條、第八條第一項後段、刑法第十一條、
    第二條第一項前段、第二十八條、第三百零二條第一項、第五十五條，第五十一
    條第五款、第三十八條第一項第二款、罰金罰鍰提高標準條例第一條前段、判決
    如主文。
五、如不服本判決，得自收受送達之日起十日內，向本院提起上訴。
本案經檢察官張惠菁到庭執行職務
中　　　華　　　民　　　國　　　九十三　　　年　　七　　月　　二十二　　日
                                        臺灣士林地方法院刑事第七庭
                                            法  官  劉秉鑫
右正本證明與原本無異。
如不服本判決，應於判決送達後十日內，向本院提出上訴狀。
                                            書記官  曾恆壽
中　　　華　　　民　　　國　　　九十三　　　年　　七　　月　　二十二　　日
附錄本案論罪科刑法條全文：
組織犯罪防制條例第三條：
發起、主持、操縱或指揮犯罪組織者，處三年以上十年以下有期徒刑，得併科新台幣
一億元以下罰金；參與者，處六月以上五年以下有期徒刑，得併科新台幣一千萬元以
下罰金。
犯前項之罪，受刑之執行完畢或赦免後，再犯該項之罪，其發起、主持、操縱或指揮
者，處五年以上有期徒刑，得併科台幣二億元以下罰金；參與者，處一年以上七年以
下有期徒刑，得併科新台幣二千萬元以下罰金。
犯第一項之罪者，應於刑之執行完畢或赦免後，令入勞動場所，強制工作，其期間為
三年；犯前項之罪者，其期間為五年。
前項強制工作，於刑之執行完畢或赦免後，檢察官認為無執行之必要者，得檢具事證
聲請法院免其執行。
第三項強制工作執行已滿一年六個月，而執行機關認為無繼續執行之必要者，得檢具
事證，報請檢察官聲請法院免予繼續執行。
中華民國刑法第三百零二條第一項：
(剝奪他人行動自由罪)
私行拘禁或以其他非法方法，剝奪人之行動自由者，處五年以下有期徒刑、拘役或三
百元以下罰金。
第一項之未遂犯罰之。
著作權法第九十一條之一第二項：
非意圖營利而以移轉所有權之方法散布著作原件或其重製物，或意圖散布而公開陳列
或持有而侵害他人之著作財產權者，散布份數超過五份，或其侵害總額按查獲時獲得
合法著作重製物市價計算，超過新臺幣三萬元者，處二年以下有期徒刑、拘役，或科
或併科新臺幣五十萬元以下罰金。
